Inventaris van het archief van de Admiraliteitscolleges: Verzameling J.C. van der Hoop, 1524-1825
Nationaal Archief, Den Haag
- Advocaat-fiscaal bij de Admiraliteit te Amsterdam, I
  - Admiraliteit te Amsterdam, B
    - Officieren en minderen, e
      - Briefwisseling van Van der Hoop met het oud-lid in de Vroedschap van Utrecht Smissaert over diens zoon de luitenant-titulair bij de Admiraliteit te Amsterdam Smissaert, thans als krijgsgevangene in Frankrijk verblijvende, 1794 september 11 - 1794 september 24; 114; 1 omslag
    - Schepen, f
      Zie ook inv.nr. 111
      - Lijsten van de schepen aangebouwd voor de Admiraliteiten op de Maze (1654-1786), te Amsterdam (1662-1790; 1714-1779; 1771-1785), in Zeeland (1697-1733), en van de oorlogschepen der Republiek (1740, 1785) en de Admiraliteit te Amsterdam (1711), 1654-1790; 115; 1 omslag
      - Lijst van de schepen aangebouwd voor de Admiraliteiten op de Maze (1689-1708), te Amsterdam (1687-1711), in Zeeland (1684-1699), in West-Friesland en het Noorderkwartier (1688-1709), en van de officieren, bij die Admiraliteiten dienende, 1684-1711; 116; 1 omslag
      - Staten van de hoeveelheden ijzerwerk door 's-Lands werf aan verschillende schepen en commandeurs geleverd, memories omtrent het ijzerwerk voor verschillende charters van schepen benodigd, de ijzerprijzen enz., 1768-1790; 117; 1 omslag
      - Brieven aan Van der Hoop, memories, nota's, staten enz. omtrent de aankoop van hout voor de Admiraliteit van Amsterdam, 1778-1792; 118; 1 omslag
      - Kopie-advies van de schout-bij-nacht P.H. Reijnst c.s. aan de Admiraliteit te Amsterdam over het maken van rampaarden, de bouw van de barkassen, de tuigage van de schepen, het aanbrengen van de broodkamers, en de bevordering van adelborsten tot luitenant, 1779 juli 29; 119; 1 stuk
      - Lijst van de rolpaarden, op 's-Lands geschutwerf te Amsterdam gereed zijnde om te kunnen dienen op de schepen Vrijheid, Jupiter, Admiraal de Ruyter, Utrecht, Overijssel, Admiraal Piet Heijn, Batavier, Medea, Valk en Triton, 1792 mei 11; 120; 1 stuk
    - Reizen van schepen, g
      Al de in deze rubriek genoemde schepen hoorden, voor zoveel niet het tegendeel is vermeld, onder de Admiraliteit te Amsterdam
      - Extract-journaal, gehouden door de luitenant-ter-zee A. Cambier als bevelhebber van 's-Lands schip De Spion gedurende zijn verblijf in Suriname, 1781 maart 8 - 1782 december 24; 121; 1 stuk
      - Kopie-verslag aan prins Willem V van de (onder de Admiraliteit in Friesland horende)kapitein-ter-zee A. de Roock omtrent zijn verrichtingen gedurende zijn reis naar West-Indië/geogname> als bevelhebber van 's-Lands schip De Eendracht in 1781, 1781 juni 24; 122; 1 stuk
      - Kopie-verslag aan de vice-admiraal A. Hartsinck van de schout-bij-nacht J.H. van Kinsbergen, omtrent de kruistoch van het door hem gecommandeerde smaldeel in de Noordzee in 1782, met bijlagen, 1782 november 2; 123; 1 omslag
      - Verslag [aan Van der Hoop?] van de kapitein-ter-zee J. Sels omtrent zijn reis naar de Kaap, Suriname en Curaçao als bevelhebber van 's-Lands, 1781 maart 8 - 1782 december 24; 124; 1 stuk
      - Kopie-verslag aan N.N. van de kapitein-ter-zee A.A. Bols, omtrent zijn reis uit de Delaware naar Curaçao als bevelhebber van het (onder de Admiraliteit op de Maze horende) 's-Lands schip Brielle in 1783, 1783 december 31; 125; 1 stuk
      - Verslag aan N.N. van de kapitein-ter-zee P. Smaasen, omtrent zijn reis naar Suriname als bevelhebber van 's-Lands schip De Dolphijn in 1783/1784, 1784 september 16; 126; 1 stuk
      - Verslag aan N.N. van den kapitein-ter-zee A.W. Willinck, omtrent zijn reis naar Ceilon als bevelhebber van 's Lands schip De Waakzaamheid in 1783-1785., 1785 Juli 17; 127; 1 stuk
      - Verslag aan Van der Hoop van den kapitein-ter-zee F.A. Meurer, omtrent zijn reis naar Demerary en Essequebo als bevelhebber van 's Lands schip De Zwaluw in 1783-1785., 1785 Augustus 21; 128; 1 omslag
        Met andere stukken deze reis aangaande.
      - Copie-Brief aan de Admiraliteit (te Amsterdam?) van den kapitein-ter-zee J.O. Vaillant, omtrent zijn reis in de Middellandsche zee als bevelhebber van 's Lands schip Medea in 1784., 1784 Februari 24; 129; 1 stuk
      - Verslag aan N.N. van den kapitein-ter-zee P. Smaasen, omtrent zijn reis naar Bordeaux als bevelhebber van 's Lands schip De Amasoon, tot convoieering van koopvaardijschepen in 1784-1785., 1785 April 11; 130; 1 stuk
      - Verslag aan Van der Hoop van den kapitein-ter-zee C. van Kerchem, omtrent zijn reis naar Suriname en Curaçao als bevelhebber van 's Lands schip Zeepaard in 1784-1785., 1785 September 7; 131; 1 stuk
      - Copie-Verslag aan Prins Willem V van den kapitein A. Kuvel, omtrent zijn reizen naar en in Oost-Indië als bevelhebber van 's Lands schip Phoenix in 1784-1785. Ongedagteekend, 132; 1 stuk
      - Copie-Verslag aan N.N. van den kapitein-ter-zee G. Smissaert, omtrent zijn kruistocht in de Noordzee als bevelhebber van 's Lands smaldeel in 1785., 1785 October 5; 133; 1 stuk
      - Extract-Resolutie van Gouverneur-Generaal en Raden in zake het besluit van den kapitein-ter-zee A. Spengler, om met de door hem gecommandeerde Landsschepen De Alarm en Monnikendam naar het Vaderland weder te keeren. Met bijlage., 1785 November 11; 134; 1 omslag
      - Verslag aan N.N. van den kapitein-ter-zee C. van Kerchem, omtrent zijn reis naar West-Indië als bevelhebber van 's Lands schip Havik in 1785-1786., 1786 Mei 14; 135; 1 stuk
      - Verslag aan N.N. van den kapitein-ter-zee F.F. Wierts, omtrent zijn reis naar Oost-Indië als bevelhebber van 's Lands schip Amphitrite in 1785-1789. Met bijlagen., 136; 1 pak
      - Brief aan (van der Hoop?) van den kapitein-ter-zee G. Smissaert over zijn reis naar Lissabon als bevelhebber van 's Lands schip Hector in 1786., 1786 Maart 14; 137; 1 stuk
      - Copie-Verslag aan Prins Willem V van den (onder de Admiraliteit op de Maze hoorenden) kapitein-ter-zee P. Melvill, omtrent zijn kruistocht in der Noordzee en het Kanaal als bevelhebber van 's Lands smaldeel in 1786., 1786 September 24; 138; 1 stuk
      - Verslagen aan Prins Willem V van den kapitein-ter-zee W. Silvester omtrent het voorgevallene met 's Lands smaldeel in Oost-Indië in 1786-1787., 1786 November 23-1787 September 29; 139; 1 park
      - Brieven aan Van der Hoop van den kapitein-ter-zee W. Silvester omtrent zijn wedervaren in Oost-Indië., 1786 November 23-1786 December 1; 140; 1 omslag
      - Verslag aan Van der Hoop van den kapitein-ter-zee F.A. Meurer, omtrent zijn reis naar Oost-Indië als bevelhebber van 's Lands schip Lynx in 1786-1789., 1789 September; 141; 1 stuk
      - Extract-Verslag aan de Admiraliteit op de Maze van den (onder die Admiraliteit hoorenden) luitenant-ter-zee F. Smeer, omtrent zijn verblijf in Demerary als bevelhebber van 's Lands schip De Maasnymph in 1787., 1787 November 26; 142; 1 stuk
      - Copie-Verslagen aan Prins Willem V en de Admiraliteit te Amsterdam van den kapitein-ter-zee A. Kuvel, omtrent zijn reis naar Oost-Indië in 1788-1789 als bevelhebber van 's Lands schip Valk., 1789 Juni 22-1789 Juni 23; 143; 1 omslag
      - Briefwisseling van Van der Hoop met den kapitein-ter-zee A. Kuvel betreffende de regeling van zijn commando over het naar Oost-Indië uit te zenden Landsschip Amazone., 1791 Maart 25-1791 November 15; 144; 1 omslag
      - Verslag aan Van der Hoop van den luitenant-ter-zee J.B. Zegers, omtrent zijn reis naar Oost-Indië als bevelhebber van 's Lands schip De Vlieg in 1791-1792. Met bijlagen., 1792 September 25; 145; 1 omslag
    - Werf en magazijnen., h.
      Zie ook de nummers 104 en 105.
      - Reglementen en instructiën (gedrukt) voor de admiraliteitswerf te Amsterdam, den equipagemeester en scheepstimmermansbaas van de admiraliteitswerf te Rotterdam, en de constructeurs, scheepstimmermansbazen enz. op de marinewerven der Bataafsche Republiek., 1758-1795; 145A; 1 omslag
      - Plattegrond van een gedeelte der admiraliteitswerf (te Amsterdam?) en van de daaraan te doene veranderingen., 18de eeuw; 146; 1 stuk
      - Plattegronden van gebouwen op de (admiraliteitswerf te Amsterdam?)., Einde 18de eeuw; 147; 1 stuk
      - Memoriën voor Van der Hoop van W. May en N.J. Lutteken, resp. equipagemeester en onderequipagemeester van de Admiraliteit te Amsterdam, over verbetering van de winkels en werkplaatsen op de admiraliteitswerf aldaar en andere zaken deze werf betreffende., 1789-1790; 148; 1 omslag
      - Stukken betreffende de "winkels van de werff (der Admiraliteit te Amsterdam?) en derzelver ruwe materialen"., c. 1787; 149; 1 omslag
      - Ontwerp- en minuut-verklaringen, door verschillende getuigen afgelegd voor commissarissen uit de Admiraliteit te Amsterdam tot 's Lands magazijn en timmerwerf of voor den klerk ter secretarie van dat college Mr. J.D. Hoeufft in zake., 150-153
        - het weghalen van een paar stukjes geschut uit het magazijn van de werf door het gepeupel, bij gelegenheid van de anti-patriotsche volksbeweging in Mei 1787, 150; 1 omslag
        - de twisten en vechtpartijen, voorgevallen tusschen den commandeur en vice-commandeur van den loodgieterswinkel op de werf in Juni 1787, 151; 1 omslag
        - den wederrechtelijken verkoop van eenig aan het Land toebehoorend touwwerk door een paar geemployeerden van de werf in Januari 1791, 152; 1 omslag
        - den brand van het magazijn van de werf in Juli 1791, 153; 1 omslag
      - Stukken betreffende den brand in 's Lands magazijn te Amsterdam op 6 Juli 1791 en de daarbij teloor gegane goederen., 1791-1792; 154; 1 omslag
      - Memoriën van den onderequipagemeester Binckes, nota's van Van der Hoop en andere stukken over het aanbrengen van verbeteringen in de huishoudelijke inrichting, in de boekhouding enz. van de admiraliteitsmagazijnen te Amsterdam., 1786-1787; 155; 1 omslag
      - Staten, houdende berekeningen van het getal stukken geschut, die op de kanonbeddingen van 's Lands geschutwerf kunnen worden gelegd., Einde 18de eeuw; 156; 1 omslag
      - Stukken betreffende 's Lands houtzaagmolen De Groote Otter., 1782-1794; 157; 1 omslag
  - Admiraliteiten op de Maze, in Zeeland, in West-Friesland en het Noorderkwartier en in Friesland., C.
    Zie ook resp. de nummers 115, 125, 138, 142; 115, 116; 116; 106 en 122.
    - Extract-Resolutiën van de Staten-Generaal in zake het rapport van den luitenant-admiraal H. Rietveld over den staat van 's Lands schepen bij de Admiraliteiten in West-Friesland en het Noorderkwartier en in Friesland., 1793-1794; 158; 1 omslag
  - Handel, visscherij., D.
    Zie de nummers 2 en 3.
  - Koloniën., E.
    Zie ook nummer 32.
    - Extract-Resolutiën van de Staten-Generaal, nota's van Van der Hoop, den kapitein-ter-zee J.O. Vaillant, den Advocaat der Oost-Indische Compagnie Mr. S.C. Nederburg enz., en andere stukken omtrent de uitzending eener commissie naar Oost-Indië, teneinde den militairen toestand onzer bezittingen aldaar op te nemen en een algemeen plan van verdediging te ontwerpen., 1787-1788; 159; 1 omslag
  - Betrekkingen met vreemde mogendheden., F.
    - Plakkaten van de Staten-Generaal "genomen in de troubles met de Keijzer en Frankrijk"., 1784, 1793; 160; 1 omslag
    - Copie-Memorie van W.C.H. baron van Lijnden van Blitterswijk over de maatregelen, door de Republiek te nemen, zoodra er wegens het aanhouden van schepen op de Schelde vijandelijkheden mochten beginnen van de zijde van den keizer., 1784 October 5; 161; 1 stuk
- Ambteloos tijdperk., II.
  - Brieven, ingekomen bij Van der Hoop., 1795-1810.; 162-177
    - van Prins Willem V. 1802 October 29, 162; 1 stuk
    - van Princes Wilhelmina. 1800 ?-1810 Januari 8, 163; 1 omslag
      Met eenige minuut- en copie-brieven van Van der Hoop aan de Princes.
    - van den Erfprins Willem Frederik. 1802 October 17, 164; 1 omslag
      Met een minuut-brief van Van der Hoop aan den Erfprins.
    - van Princes Louise van Oranje, hertogin van Brunswijk. 1801 October 12-1802 September 11, 165; 1 omslag
      Met een minuut-brief van Van der Hoop aan de Prinses.
    - van W. de Hamford, geboren die Heiden. 1798 October 17, 166; 1 stuk
    - van P.J. baron de Larrey. 1807 Juni 13, 167; 1 omslag
      Met een minuut-brief van Van der Hoop aan De Larrey.
    - van B.P. van Lelyveld. 1800 Maart 4-1805 Februari 27, 168; 1 omslag
      Met een minuut-brief van Van der Hoop aan Van Lelyveld.
    - van den oud-secretaris van den Raad van State J.H. Mollerus. Met bijlage. 1802 Januari 17, 169; 1 omslag
    - van den oud-gezant te Londen W.A.C. baron van Nagell. 1795 Juli 9, 170; 1 stuk
    - van H. van Pabst van Bingerden. 1795 Augustus 8-1796 Januari 28., 171
    - van D. Straatman. 1795 September 16-1795 November 21, 172; 1 omslag
    - van Frédéric de Thieland. 1798 October 22, 173; 1 stuk
    - van J.O. Vaillant. 1795 November 26-1799 Mei 20, 174; 1 omslag
    - van H.L. Wichers. 1795 December 23, 175; 1 stuk
    - van N.N. te Emmerik. 1797 Februari 22-1797 September 27, 176; 1 omslag
    - van ? 1800 Januari 5-1800 Mei 23, 177; 1 omslag
  - Rotterdamsche Couranten van 17, 19, 21 en 24 October 1797. behelzende berichten omtrent den slag bij Kamperduin op 12 October 1797, 178; 1 omslag
- Commissaris-Generaal, later Secretaris van Staat voor de marine en Minister van marine., III.
  - Organisatie van het ministerie., a.
    - Stukken betreffende de benoeming van Van der Hoop tot Commissaris-Generaal voor de marine en zijn ambtsplichten en bezoldiging., 1813-1814; 179; 1 omslag
    - Stukken betreffende de bevordering, overplaatsing, verhooging van salaris, en den dienststaat van verschillende beambten bij het Ministerie van marine., 1817-1823; 180; 1 omslag
    - Stukken betreffende de organisatie en werkzaamheden van de secretarie en de verschillende bureaux bij het Commissariaat-Generaal van marine, later Ministerie van marine., 1814-1823; 181; 1 omslag
    - Stukken betreffende de inrichting van de finantiëele administratie bij het departement van den Commissaris-Generaal, later Secretaris van Staat, voor de marine., 1813-1815; 182; 1 omslag
    - Stukken betreffende de inrichting van de administratie op het bureau der soldijen bij het Ministerie van marine, en de aldaar verrichte werkzaamheden., 1821-1822; 183; 1 omslag
    - Nota's voor Van der Hoop van den commies bij het bureau der soldijen van het Ministerie van marine E.A.H. Michgorius, minuut-nota's van Van der Hoop, en andere stukken betreffende de door Michgorius voorgeslagen verbeteringen op het stuk van de monstering en de uitbetaling der soldijen, alsmede over zijn grieven wegens achteruitzetting., 1819-1823; 184; 1 omslag
    - Stukken betreffende de verrichtingen van P.J. de Quartel als tijdelijk geemployeerde op het bureau der soldijen bij het Ministerie van marine. en omtrent zijn verzoek om tot vast ambtenaar te worden benoemd., 1821-1824; 185; 1 omslag
    - Stukken betreffende de oprichting van een of meer kantoren van hoofdelijke betaling van het Departement van den Commissaris-Generaal, later Secretaris van Staat, voor de marine, en over de daaraan op te dragen werkzaamheden., 1814; 186; 1 omslag
    - Nota's voor Van der Hoop van den opzichter der modelkamer bij het Ministerie van marine J.P. Asmus en anderen omtrent haar inrichting en aanvulling, lijsten van de daarin voorhanden modellen, teekeningen en kaarten, en andere stukken haar betreffende., 1818-1823; 187; 1 omslag
    - Stukken betreffende de kosten van vertimmering en inrichting van het gebouw in het Lange Voorhout te 's Gravenhage voor het Ministerie van marine., 1821; 188; 1 omslag
  - Organisatie van de departementen der marine te Amsterdam, Rotterdam en Vlissingen., b.
    - Aanteekeningen omtrent de benoeming van den vice-admiraal J.W. de Winter tot inspecteur-generaal der marine, zijn verrichtingen als zoodanig en de afschaffing van dat ambt, in de jaren 1805 en 1806, 189; 1 stuk
      Blijkbaar opgemaakt ten behoeve van Van der Hoop tijdens diens ministerschap.
    - Nominatieve staat van de ambtenaren bij de onderscheidene hoofddepartementen en onderdepartementen der marine., 1818; 190; 1 stuk
    - Stukken betreffende de organisatie van de departementen der marine te Amsterdam, Rotterdam en in Zeeland., 1813-1814; 191; 1 omslag
    - Stukken betreffende de organisatie van de warven, werkplaatsen en magazijnen der marine, en omtrent het op die werven te verrichten werk van aanbouw en onderhoud enz., 1805-1821; 192; 1 omslag
    - Stukken betreffende het getal, de indeeling, bezoldiging, dagloonen enz. van de beambten en werklieden op de werven, werkplaatsen en magazijnen der marine., 1795-1821; 193; 1 omslag
    - Stukken betreffende den dienst op de jachten en werkvaartuigen der marine, de loonen der opvarende schippers en knechts, de schorsing van een paar schippers enz., 1759-1820; 194; 1 omslag
    - Stukken betreffende het denkbeeld om het artilleriewezen van de zeemacht onder één opperbeheer te brengen met dat van het leger., 1820-1821; 195; 1 omslag
    - Stukken betreffende de werkzaamheden en het personeel op de secretarie van het departement van marine te Amsterdam., 1823; 196; 1 omslag
    - "Voordragten en berichten betrekkelijk de werf te Amsterdam.", 1814-1818; 197; 1 omslag
    - Stukken betreffende het onderzoek van den commissaris bij de 1ste afdeeling van het Ministerie van marine J.C. Tengbergen naar de boekhouding en administratie der magazijnmeesters, constructeurs, equipagemeesters, winkels en werkplaatsen bij de departementen van marine te Amsterdam en Rotterdam, en omtrent de door hem voorgeslagen vereenvoudiging daarvan., 1819-1820; 198; 1 omslag
    - Stukken omtrent de behadeling van het werk der artillerie op de marinewerf te Amsterdam en de ingebruikneming voor dit en andere doeleinden van de voormalige Oost-Indische Compagnieswerf aldaar., 1819-1820; 199; 1 omslag
    - Stukken betreffende de regeling van den dienst van den dokter en de chirurgijns bij het departement van marine te Amsterdam, de bezoldiging van 's Rijks scheepschirurgijns, en de aanvragen van verschillende personen om benoemd te worden tot dokter van de marine te Rotterdam., 1813-1816; 200; 1 omslag
    - Nota van N.N. omtrent de stichting van het groot magazijn en de scheepstimmerwerf van de Admiraliteit te Amsterdam omstreeks 1655., 19de eeuw.; 201; 1 stuk
  - Uitgaande en inkomende brieven., c.
    - Copie-Uitgaande brieven van Van der Hoop als Commissaris-Generaal voor de Marine, later Secretaris van Staat voor de marine en Minister van marine., 1814-1825; 202-203; 2 deelen
      Elk deel heeft een alphabetischen index.
      - 1814 Februari 20-1822 September 10., 202
      - 1822 October 11-1825 Februari 16., 203
    - Minuut-Brief van Van der Hoop. als Minister van marine, aan den luitenant-admiraal J.H. van Kinsbergen., 1816 Augustus 27; 204; 1 stuk
    - Zie ??? ???, 204A-204CC.
      - van Willem I, Koning der Nederlanden, 1814-1820, 204A; 1 omslag
      - van Wilhelmina, Prinses van Oranje, geb. Prinses van Pruisen, 1814-1820, 204B; 1 omslag
      - van Louise, Hertogin van Brunswijk, geb. Prinses van Oranje-Nassau, 1815-1819, 204C; 1 omslag
      - Van Willem, Prins van Oranje (later Koning Willem II), 1817-1821, 204D; 1 omslag
      - Van Frederik, Prins der Nederlanden, 1818, 204E; 1 stuk
      - van T.C. graaf van Heerdt tot Eversberg, opperstalmeester des Konings, 1819, 204F; 1 stuk
      - van P. Ragay, betaalmeester van het Koninklijk Huis, 1815-1816, 204G; 1 omslag
      - van G.K. graaf van Hogendorp, minister van staat enz., 1813, 204H; 1 omslag
      - van mr. C.F. van Maanen, minister van justitie, 1820-1823. 1 omslag., 204I
      - van mr. A.W.C. baron van Nagell van Ampsen, minister van buitenlandse zaken, 1817-1823, 204J; 1 omslag
      - van Jhr. W.F. Röell, minister, kanselier van de Orde van de Nederlandse Leeuw, 1817, 204K; 1 stuk
      - van de Hertog van Ursel, minister van waterstaat en publieke werken, 1816. 1 stuk., 204L
      - van J.G. de Mey van Streefkerk, secretaris van het Kabinet des Konings, 1816-1822, 204M; 1 omslag
      - van Jhr. F.W.F.T. van Pallandt van Keppel, postmeester-generaal, 1816. 1 stuk., 204N
      - van A.A. Stratenus, secretaris bij het ministerie van marine, 1821-1822, 204O; 1 omslag
      - van J. Goldberg, directeur-generaal van het departement van koophandel en koloniën, 1814-1820, 204P; 1 omslag
      - van Jhr. H.L. Wichers, directeur-generaal van convooien en licenten, 1816-1823, 204Q; 1 omslag
      - van H. van Stralen, oud-secretaris van Gecommitteerde Raden van Westfriesland en het Noorderkwartier, 1815, 204R; 1 stuk
      - van mr. J.W.R. Conrady, advocaat-fiscaal van Leger en Vloot, 1818-1820, 204S; 1 omslag
      - van mr. B.J. Holvoet, gouverneur van Noord-Braband, 1820, 204T; 1 stuk
      - van J.H. Schorer, gouverneur van Zeeland, 1814-1820, 204U; 1 omslag
      - van mr. J.N. van Tets Goudriaan, gouverneur van Noord-Holland, 1817, 204V; 1 stuk
      - van de Heer Eustis, Amerikaans gezant in Nederland, 1816, 204W; 2 stukken
      - van H. baron Fagel, Nederlands ambassadeur in Groot-Brittannië, 1815-1821, 204X; 1 omslag
      - van Baron Selby, Deens gezant in Nederland 1822, 204Y; 1 stuk
      - van W. May, Nederlands consul-generaal te Londen, 1813-1823, 204Z; 1 omslag
      - Van G.J. Pilaer, Nederlands consul te Lissabon, 1820, 204AA; 1 stuk
      - van G. Testa, Nederlands consul te Constantinopel, 1816, 204BB; 1 stuk
      - van G.A.G.P. baron van der Capellen, gouverneur-generaal van Ned. Oost-Indië, 1822-1823, 204CC; 1 omslag
    - Brieven, ingekomen bij Van der Hoop als Commissaris-Generaal voor de marine, later Secretaris van Staat voor de marine en Minister van marine., 1813-1824; 205-294
      - van den vice-admiraal A.E. van Braam. 1815 April 12-1821 Maart 17, 205; 1 omslag
        Met een paar minuut-brieven van Van der Hoop aan Van Braam.
      - van den vice-admiraal graaf van Bylandt Halt. 1813 December 12-1823 Juli 24, 206; 1 omslag
      - van den vice-admiraal jonkheer T.F. van de Capelle. 1815 September 3-1818 Maart 22, 207; 1 omslag
      - van den vice-admiraal A. Kikkert. 1814 Januari 19-1820 Maart 20, 208; 1 omslag
      - van den vice-admiraal H.A. baron van Kinckel. 1815 December 15-1817 November 26, 209; 1 omslag
        Met een minuut-brief van Van der Hoop aan Van Kinckel.
      - van den vice-admiraal A. Kuvel. 1814 Augustus 25-1824 October 30, 210; 1 omslag
      - van den vice-admiraal jhr. P. Melvill van Carnbee. 1816 Januari 3-1824 Augustus 12, 211; 1 omslag
      - van den schout-bij-nacht A.A. Buijskes. 1814 November 16-1824 Augustus 23, 212; 1 omslag
      - van den schout-bij-nacht O.W. Gobius. 1814 November 12-1824 Januari 3, 213; 1 omslag
        Met minuut- en copie-brieven van Van der Hoop aan Gobius.
      - van den schout-bij-nacht N. Lemmers. 1815 October 9-1821 December 5, 214; 1 omslag
        Met een paar minuut-brieven van Van der Hoop aan Lemmers.
      - van den schout-bij-nacht jhr. H.A. Ruijsch. 1822 October 21, 215; 1 stuk
      - van den schout-bij-nacht J. Tulleken. 1814 October 29-1817 December 17, 216; 1 omslag
      - van den schout-bij-nacht G. Verdooren. 1814 Maart 1-1815 Juni 26, 217; 1 omslag
      - van den commandeur C.J. Wolterbeek. 1814 April 13, 218; 1 omslag
        Met een minuut-aanteekening van Van der Hoop.
      - van den kapitein-ter-zee J.H. Bolken. 1818 Junuari 4-1818 Januari 22, 219; 1 omslag
      - van den kapitein-ter-zee P.R. Cantzlaar. 1814 Januari 28, 220; 1 stuk
      - van den kapitein-ter-zee F. Coertzen. 1816 September 13, 221; 1 stuk
      - van den kapitein-ter-zee D.H. Dietz. 1815 Mei 3, 222; 1 stuk
      - van den kapitein-ter-zee A.C.L. Dirckinck van Holmfeld. 1815 Juni 2, 223; 1 stuk
      - van den kapitein-ter-zee F.W. baron Fagel. 1816 December 19-1816 December 29, 224; 1 omslag
      - van den kapitein-ter-zee H.Z.A. Guinoseau. 1815 November 12, 225; 1 stuk
      - van den kapitein-ter-zee H.H. Hora Siccama. 1814 Augustus 5-1816 Juni 3, 226; 1 omslag